臺灣板橋地方法院交通事件裁定　　　　　　　　　　　九十三年度交聲字第九一號
　　原處分機關　交通部公路總局臺北區監理所板橋監理站
　　異　議　人
　　即受處分人　甲○○
右列異議人即受處分人因其違反道路交通管理處罰條例案件，對於交通部公路局臺北
區監理所板橋監理站於九十二年十二月二十五日板監違字第裁四一－ＡＢＸ四０六五
六四號違反道路交通管理事件裁決書所為之處分（原舉發案號：臺北市政府警察局九
十一年三月六日北市警交大字第ＡＢＸ四０六五六四號）不服，聲明異議，本院裁定
如左：
    主  文
異議駁回。
    理  由
一、聲明異議意旨略以：異議人即受處分人甲○○於民國九十一年三月六日晚間六時
    四十五分許，騎乘車牌號碼為ＢＤＫ－一六七號重型機車，行經臺北市○○○路
    ，因「機器腳踏車不在規定車道行駛」之違規事實，經警掣單舉發。惟該路段之
    右側車道為汽車右轉車道，僅有中間車道有一小塊機車停車格，每當下班尖峰時
    刻，車輛擁擠。舉發當時中間車道已停好幾輛汽車在等紅燈，機車停等區亦停滿
    了機車，右側車道又要讓汽車右轉，異議人便被擠往中間，於快車道上雙黃線行
    駛，又由於機車停等區太小，異議人只好於機車停等區外側停車。然而有很多路
    段機車停等區○○○○道，也是劃在快車道上，為何在車輛擁擠之重慶南路上卻
    只有一小格機車停等區，何況紅燈右側車道還要讓汽車右轉，實不合理，爰提出
    聲明異議，請求撤銷原處分云云。
二、按機器腳踏車，不在規定車道行駛者，處汽車駕駛人新臺幣六百元以上一千八百
    元以下罰鍰；次按汽車駕駛人違反第四十五條規定者，除依原條款處罰鍰外，並
    予記違規點數一點，道路交通管理處罰條例第四十五條第十三款、第六十三條第
    一項第一款分別定有明文。再按行為人有本條例之情形者，應填製舉發違反道路
    交通管理事件通知單，並於被通知人欄予以勾記，其通知聯依下列規定辦理：一
    、：：：拒絕簽章者，並記明其事由，視為已收受：：：，違反道路交通管理事
    件統一裁罰基準及處理細則第十一條第一項第一款中段亦分別定有明文。
三、經查，本件異議人即受處分人甲○○於九十一年三月六日晚間六時四十五分許，
    騎乘車牌號碼ＢＤＫ－一六七號重型機車，行經臺北市○○○路，未依規定行駛
    於禁行機車之道路上之違規事實，業經臺北市政府警察局交通大隊中正分隊當場
    舉發在案，有臺北市政府警察局北市警交大字第ＡＢＸ四０六五六四號舉發違反
    道路交通管理事件通知單影本一紙附卷足稽，並為異議人所自認，有異議人之聲
    明異議狀一份在卷可參，堪認異議人確有於上述時地騎乘機車不在規定車道行駛
    之違規情節。異議人雖具狀辯稱：當時車輛擁擠，紅燈時，因右側車道要讓汽車
    右轉，我就被擠往中間車道，在快車道雙黃線上行駛，又機車停等區僅有一小塊
    ，只好停於停等區外側云云。惟查，縱認異議人前開主張之情狀屬實，惟機車既
    仍有中間車道可供行駛，異議人自應遵守規定行駛於該車道內，不得駛入禁行機
    車之車道內，以尊重路權，即便已有多部車輛停於中間車道等紅燈，仍應依序停
    於前車後方（汽車固然不可佔用機車停等區，但機車仍可停在慢車道上）。因此
    ，駕駛人平日應養成遵守道路交通安全規則習慣，隨時謹慎為之，方能共同維護
    交通秩序，其見前方機車停等區已停滿機車，應依序停在其他車輛後方，不可再
    鑽行至最前方之停等區，否則一遇有交通阻塞即任意於禁行機車之車道內行駛，
    反以指摘該路段道路規劃不當，據為自己不法違規事實合理化之飾詞，其不合理
    甚明，是異議人所辯自不足採。至於異議人辯稱：違規地點車輛擁擠，機車停等
    區卻僅有一小塊，實不合理云云，然縱認有此情事，亦不影響本件異議人騎乘之
    上開機車不在規定車道行駛之事實認定。況且機車停等區之繪設，乃交通標線設
    置之主管機關（即臺北市政府交通局）之權責，並非負責取締交通違規之警員、
    移送機關、處罰機關或本院所得審究之事項，是異議人所為之辯解，尚無足採。
    又異議人有前開違規事實遭警攔停而製單舉發，惟異議人拒簽，嗣經原舉發機關
    以異議人拒絕簽名記明於北市警交大字第ＡＢＸ四０六五六四號通知單上，依前
    開法條說明，無論受處分人事實上是否簽收上開通知單，受處分人拒絕簽章者即
    視為已收受，對於本件事實之認定並無影響，附此敘明。綜上所述，原處分機關
    據以援引首揭規定，裁處罰鍰新臺幣一千八百元，並記違規點數一點，於法並無
    不當，本件異議為無理由，應予駁回。
據上論斷，應依道路交通案件處理辦法第十九條，裁定如主文。
中      華      民      國      九十三      年     一     月    三十    日
                                  臺灣板橋地方法院交通法庭
                                      法    官  侯  志  融
右正本證明與原本無異。
如不服本裁定應於送達後五日內向本院提出抗告狀。
                                      書 記 官  吳  進  安
中      華      民      國      九十三      年     一     月    三十    日
